【裁判字號】    97,上易,2125
【裁判日期】    970925
【裁判案由】    竊盜
【裁判全文】
臺灣高等法院刑事判決                97年度上易字第2125號
上  訴  人
即  被  告  乙○○
                  （另案在台灣台北監獄台北分監執行中）
上列上訴人即被告因竊盜案件，不服臺灣臺北地方法院96年度易
字第2851號，中華民國97年6 月27日第一審判決（起訴案號：臺
灣臺北地方法院檢察署96年度偵字第21010 號），提起上訴，本
院判決如下：
    主  文
上訴駁回。
    事  實
一、乙○○前於民國（下同）九十一年間因違反毒品危害防制條
    例案件，經臺灣板橋地方法院於九十一年五月二十三日以九
    十一年度易字第一一０四號判處有期徒刑五月，於同年十月
    一日撤回上訴確定，並於九十一年十月三十日易科罰金執行
    完畢。又於九十年間因偽造文書案件，經臺灣板橋地方法院
    於九十二年十月一日以九十一年度訴字第三五號判處有期徒
    刑一年六月，於九十二年十月十五日撤回上訴確定；復於九
    十二年間因竊盜案件，經臺灣板橋地方法院於九十三年八月
    二十三日以九十二年度易字第二八一五號判處有期徒刑一年
    二月確定，前揭二案經臺灣板橋地方法院於九十四年四月十
    三日以九十四年度聲字第七一三號裁定定應執行刑為二年六
    月確定，甫於九十五年四月十二日假釋出監，於同年七月十
    九日保護管束期滿執行完畢。詎仍不知悔改，竟意圖為自己
    不法之所有，於九十六年七月十二日上午某時許，侵入平日
    係有門禁之臺北縣新店市○○路175 號6 樓之出租套房走廊
    時，因見該樓Ｈ套房（下稱系爭套房）之窗戶未上鎖，認有
    機可趁，即以不明工具拆卸系爭套房窗外防盜鐵窗之部分螺
    絲後，即翻越鐵窗及窗戶進入系爭套房內（侵入住宅部分未
    據告訴），並於竊得該套房承租人甲○○○所有之SONY牌
    DSC-E77A型數位相機一台後，再行翻越鐵窗後離去。嗣清潔
    人員於當日下午赴六樓打掃時，發現該樓系爭套房之鐵窗遭
    人破壞，經聯絡房東報警處理，並由員警當場在該套房外走
    廊之洗衣機或牆壁磁磚上採集指紋，送請內政部警政署刑事
    警察局鑑定之結果，得知所採之指印與該局檔存乙○○之右
    中指、右食指紋相符，始查知上情。
二、案經臺北縣政府警察局新店分局報告臺灣臺北地方法院檢察
    署檢察官偵查起訴。
    理  由
一、訊據上訴人即被告乙○○矢口否認有何本案之竊盜犯行，並
    辯稱：其是於九十六年七月十六日前去該地，擬承租房屋，
    於停留時不慎留下指紋云云。
二、惟查：
    (一)被告於本院上開所辯，核與其於原審所辯：曾於九十六年
      六、七月間，前至系爭套房外走廊之情事云云，有所不符
      ；且查本案竊盜犯行發生於九十六年七月十二日，警方並
      於當日獲報前往該地採集指紋送驗，此有內政部警政署刑
      事警察局鑑驗書可佐。即此，被告於本院所稱其於九十六
      年七月十六日前去該址看房屋時留下指紋云云，應屬無稽
      。
    (二)被害人甲○○○所租用之系爭套房，於九十六年七月十二
      日上午某時許，遭人以不明工具拆卸該套房外之防盜鐵窗
      部分螺絲後侵入，並竊取被害人甲○○○所有之SONY牌
      DSC-E77A型數位相機一台後離去，嗣清潔人員於當日下午
      赴六樓打掃時，發現系爭套房之防盜鐵窗遭人破壞，經聯
      絡房東報警處理，並由員警當場採集指紋送內政部警政署
      刑事警察局鑑定等情，為被告乙○○所不爭，核與被害人
      甲○○○於警詢中所述遭竊情況相符，並經證人即房東寸
      幸幸、同層樓房客蕭智文於原審審理時，就其等於案發當
      日發現系爭套房遭竊情形均證述明確，且有現場及採證照
      片八張附卷可稽，是此部分之事實，應堪信為真正。
    (三)而被告乙○○就其於九十六年六、七月間確有前往系爭套
      房外之走廊，又就警員於案發當日於走廊採集之指紋，經
      送內政部警政署刑事警察局鑑定之結果，該採集之指紋與
      該局檔存其所有之右中指、食指指紋相符，應屬其所有一
      節，亦坦承不諱，且其於原審所描述前揭出租套房與走廊
      之相關位置及所繪之現場圖，核與證人寸幸幸於原審審理
      時所述現場環境及相關位置大致相符，並有證物清單、被
      害人甲○○○指紋卡片（排除用）各一紙、採證照片二張
      及內政部警政署刑事警察局九十六年九月四日刑紋字第
      0960135480號鑑驗書一份在卷可參，足認被告所述其曾前
      往系爭套房外走廊一情，亦堪認定。至被告乙○○對於其
      前往系爭套房外走廊一事，雖以前揭情詞置辯。然被告就
      其何以留存指紋於該走廊之原因，先係於警詢中供稱：其
      於95年11月至12月間曾在新店市○○路從事裝潢之工作，
      因而於現場留存指紋云云；又於偵查中改稱：「（為何測
      出你的指紋？）好像是我要去租房子，房東帶我去看環境
      ，所以才留下的吧！」；復又於原審審理時改稱：其當時
      有租屋之需求，因見臺北縣新店市○○路175 號1 樓處貼
      有招租廣告，未聯絡房東，即自行上六樓至系爭套房外走
      廊處察看房屋環境，可能因此不小心在該走廊洗衣機或牆
      壁磁磚上留存指紋云云；再於本院辯稱是於九十六年七月
      十六日前去看房屋云云，其前後所述顯不一致，是否可信
      ，即足堪慮。又查對於本院所訊被告住在土城市，何以須
      承租本案位於新店市之房屋一節，其答稱因工作需要云云
      ；然查其同時陳稱其在工地工作，工地所在經常變更云云
      ，即不足以相互印證而為有利於其之認定。
    (四)另查被告辯稱其是見臺北縣新店市○○路175 號1 樓處貼
      有招租廣告，即自行上樓至系爭套房外走廊處察看房屋環
      境云云。然查系爭套房所處臺北縣新店市○○路175 號大
      樓，其一樓為店面、二、三樓均為補習班，四樓為住家，
      五、六樓則均為出租套房，且均為房東寸幸幸所有，於四
      樓處有門禁，而前揭二層出租套房於九十五年十一、十二
      月間並未裝潢，又寸幸幸平日均以在雅虎奇摩網站上刊登
      出租廣告之方式找尋房客，並不曾於該棟大樓樓下張貼招
      租廣告，亦未曾見過被告等情，業據證人寸幸幸於原審證
      述綦詳，核與證人同棟大樓六樓房客蕭智文所證其係自雅
      虎奇摩網站向房東寸幸幸租得房屋之情節相同，可知被告
      所述前揭何以留存指紋於系爭套房外走廊之理由，顯均屬
      編纂之詞，而不足採。
    (五)況以證人寸幸幸及蕭智文所述：系爭套房所處大樓之四樓
      處原設有鐵門禁止他人任意進出，僅四樓住戶及五、六樓
      房客有鑰匙可資進入，一般人除非該鐵門疏未上鎖，否則
      無法自四樓進入五、六樓之套房等情，可知系爭套房平日
      係有門禁，且所處六樓及其下五樓均單純供出租予房客居
      住之用，而被告既非住戶，實際上亦提不出其他正當理由
      ，卻於一般人上班時間以不明方式進入系爭套房外之走廊
      ，則可知被告所述其於九十六年六、七月間某日曾進入系
      爭套房外之走廊，其當時所存本意應非正當。再輔以系爭
      套房於九十六年七月十二日上午某時許確有遭人以拆卸套
      房外防盜鐵窗之部分螺絲方式侵入並失竊數位相機一台之
      情形，前已敘及，而案發當日下午警員於當場所採並驗得
      屬被告所有右中指及右食指之指紋二枚，係自系爭套房外
      遭卸下螺絲之防盜鐵窗上欄杆外表所採得一情，有卷附證
      物清單、勘察採證同意書各一紙及採證照片二張可按，亦
      足認定前揭防盜鐵窗之螺絲拆卸，系爭套房遭侵入，其內
      被害人甲○○○所有之SONY牌DSC-E77A型數位相機一台，
      應均係被告所為，被告辯稱其並未侵入系爭套房並竊取物
      品云云，即不可採。
    (六)是本件事證明確，被告竊盜犯行洵堪認定，應予依法論科
      。
三、按刑法第三百二十一條第一項第二款所謂「其他安全設備」
    ，係指除門扇牆垣以外，依通常觀念足認為防盜之一切設備
    而言。本件系爭套房內之窗戶及其外之防盜鐵窗，依通常觀
    念自屬於防盜之設備，而為前揭條文所述門扇牆垣以外之其
    他安全設備，而被告乙○○以不明工具拆卸前揭防盜鐵窗之
    部分螺絲後（並未毀損鐵窗），踰越鐵窗及窗戶侵入系爭套
    房內竊盜，核其所為即係犯刑法第三百二十一條第一項第二
    款之踰越安全設備竊盜罪。被告前於九十一年間因違反毒品
    危害防制條例案件，經臺灣板橋地方法院於九十一年五月二
    十三日以九十一年度易字第一一０四號判處有期徒刑五月，
    於同年十月一日撤回上訴確定，於九十一年十月三十日易科
    罰金執行完畢；又於九十年間因偽造文書案件，經臺灣板橋
    地方法院於九十二年十月一日以九十一年度訴字第三五號判
    處有期徒刑一年六月，於九十二年十月十五日撤回上訴確定
    ；復於九十二年間因竊盜案件，經臺灣板橋地方法院於九十
    三年八月二十三日以九十二年度易字第二八一五號判處有期
    徒刑一年二月確定，前揭二案經臺灣板橋地方法院於九十四
    年四月十三日以九十四年度聲字第七一三號裁定定應執行刑
    為二年六月確定，甫於九十五年四月十二日假釋出監，於同
    年七月十九日保護管束期滿執行完畢等情，有卷附本院被告
    前案紀錄表一份可考，被告於有期徒刑執行完畢後五年內，
    故意再犯本件有期徒刑以上之罪，為累犯，應依法加重其刑
    。
四、原審經詳細調查及審理後，認定被告應成立加重竊盜罪，引
    用刑法第三百二十一條第一項第二款、第四十七條第一項為
    依據，並審酌被告素行不佳，年輕力壯，不思以正當途徑賺
    取生活所需，而趁被害人甲○○○上班之際以拆卸防盜鐵窗
    之方式侵入系爭套房內竊取被害人之數位相機，惡性不可謂
    之輕，且犯後猶否認犯行，飾詞狡辯，顯無悔意，又未賠償
    被害人損失等一切情狀，量處有期徒刑八月。經核原審認事
    用法並無違誤，量刑已屬從輕寬縱。被告不事珍重，猶空言
    上訴否認犯行，為無理由，應予駁回。
五、據上論結，應依刑事訴訟法第三百六十八條，判決如主文。
本案經檢察官呂光華到庭執行職務。
中    華    民    國    97    年    9     月    25    日
            刑事第九庭審判長法  官  陳貽男
                            法  官  何信慶
                            法  官  周盈文
以上正本證明與原本無異。
不得上訴。
                            書記官  余姿慧
中    華    民    國    97    年    9     月    25    日
附錄：本案論罪科刑法條全文
第  321 條  （加重竊盜罪）
犯竊盜罪而有左列情形之一者，處六月以上、五年以下有期徒刑
：
一、於夜間侵入住宅或有人居住之建築物、船艦或隱匿其內而犯
    之者。
二、毀越門扇、牆垣或其他安全設備而犯之者。
三、攜帶兇器而犯之者。
四、結夥三人以上而犯之者。
五、乘火災、水災或其他災害之際而犯之者。
六、在車站或埠頭而犯之者。
前項之未遂犯罰之。


司法院資訊處製作；財團法人民間司法改革基金會備份。
